臺灣新竹地方法院刑事宣示判決筆錄    100年度審訴字第113號
公  訴  人  臺灣新竹地方法院檢察署檢察官
被      告  游心潔
指定辯護人  本院公設辯護人林建和
上列被告因違反毒品危害防制條例案件，檢察官提起公訴（99年
度毒偵字第1830號）後，聲請改依協商程序而為判決，本院於中
華民國100 年8 月30日下午4 時，在本院刑事第十一法庭宣示判
決，出席職員如下：
                審判長法  官  劉兆菊
                      書記官  林兆嘉
                      通  譯  邱立杰
法官起立朗讀判決主文、犯罪事實要旨、處罰條文，及告以上訴
限制、期間並提出上訴狀之法院，且諭知記載其內容：
一、主  文：
    游心潔施用第一級毒品，處有期徒刑玖月。又施用第二級毒
    品，處有期徒刑伍月。應執行有期徒刑壹年。
二、犯罪事實要旨：
（一）游心潔前於民國88年間，因施用毒品案件，經本院於88年
      1 月28日以88年度毒聲字第162 號裁定送觀察、勒戒後，
      認無繼續施用毒品傾向，於88年2 月11日執行完畢釋放出
      所，並由臺灣新竹地方法院檢察署檢察官於88年2 月11日
      以88年度偵字第883 號為不起訴處分確定。於94年間，因
      施用毒品案件，經臺灣桃園地方法院於94年7 月27日以94
      年度毒聲字第1213號裁定送觀察、勒戒，因認有繼續施用
      毒品之傾向，再經同院於94年9 月26日以94年度毒聲字第
      1599號裁定令入戒治處所施以強制戒治，嗣經戒治成效評
      定合格，認無繼續戒治之必要，於95年6 月12日執行完畢
      釋放出所，經臺灣桃園地方法院檢察署檢察官於95年7 月
      24日以95年度戒毒偵字第245 號為不起訴處分確定；又於
      96年間，因施用毒品案件，經本院於96年4 月18日以96年
      度訴字第199 號判決分別判處有期徒刑6 月、5 月確定，
      嗣經本院於96年4 月18日以96年度聲減字第2430號裁定減
      為有期徒刑3 月、1 月又15日；又於96年間，因施用毒品
      案件，經本院於96年12月21日以96年度訴字第795 號判決
      分別判處有期徒刑6 月、4 月，減刑為有期徒刑3 月、2
      月確定，復與上開減刑後之案件，經本院於97年4 月25日
      以97年度聲字第405 號裁定定應執行刑有期徒刑8 月確定
      (甲)。又於96年間，因施用毒品案件，經本院於97年5 月30
      日以97年度訴字第415 號判決分別判處有期徒刑8 月（共
      3 罪）、4 月、，減為有期徒刑4 月（共3 罪）、2 月，
      應執行有期徒刑1 年6 月確定(乙)；上開(甲)(乙)案件，經接續
      執行，於98年10月16日縮短刑期假釋出監於97年10月30日
      縮刑假釋出監，所餘刑期交付保護管束，嗣於假釋期內，
      復因施用第二級毒品案件，經本院於99年4 月22日以99年
      度審竹簡字第352 號判決判處有期徒刑4 月確定，上揭假
      釋乃經撤銷，尚餘殘刑有期徒刑7 月又3 日，經與前開有
      期徒刑4 月接續執行，於99年11月3 日入監執行，現仍執
      行中，尚不構成累犯。
（二）詎游心潔仍不知悔改，於95年間強制戒治執行完畢釋放出
      所後5年內，再分別為下列施用毒品犯行：
  １、復基於施用第一級毒品海洛因之犯意，於99年10月25日下
      午5 、6 時許，在新竹市○○路○ 段442 巷16號2 樓之居
      處內，以將第一級毒品海洛因摻入香菸內點燃後吸取煙霧
      之方式，非法施用第一級毒品海洛因1 次。
  ２、復基於施用第二級毒品甲基安非他命之犯意，於99年10月
      23日下午2 時許，在新竹市○○路○ 段442 巷16號2 樓之
      居處內，以將第二級毒品甲基安非他命放入玻璃球吸食器
      內燒烤後吸取煙霧之方式，非法施用第二級毒品甲基安非
      他命1 次。
  ３、嗣因游心潔另案遭通緝中，經警於99年10月25日晚間7時
      許，在新竹市○○路○ 段442 巷16號前查獲，復經採集其
      尿液送驗，因鑑驗結果呈嗎啡、安非他命、甲基安非他命
      陽性反應，始查悉上情。
（三）案經新竹縣政府警察局竹北分局報告臺灣新竹地方法院檢
      察署檢察官偵查起訴後，經檢察官聲請認罪協商判決，由
      本院合議庭裁定由受命法官獨任改依協商程序而為判決。
三、處罰條文：
    毒品危害防制條例第10條第1項、第2項，刑法第11條前段、
    第51條第1項第5款。
四、協商判決除有刑事訴訟法第455 條之4 第1 項第1 款於本訊
    問程序終結前，被告撤銷協商合意或檢察官撤回協商聲請者
    ；第2 款被告協商之意思非出於自由意志者；第4 款被告所
    犯之罪非第455 條之2 第1 項所定得以協商判決者；第6 款
    被告有其他較重之裁判上一罪之犯罪事實者；第7 款法院認
    應諭知免刑或免訴、不受理者情形之一，及違反同條第2 項
    「法院應於協商合意範圍內為判決；法院為協商判決所科之
    刑，以宣告緩刑或2 年以下有期徒刑、拘役或罰金為限」之
    規定者外，檢察官與被告均不得上訴。
五、如有前項得上訴之情形，得自收受宣示判決筆錄送達之日起
    10日內，向本院提出上訴書狀，上訴於第二審法院。
本案經檢察官洪期榮到庭執行職務。
中    華    民    國    100    年    8    月    30    日
                  刑事第九庭    書  記  官  林兆嘉
                                審判長法官  劉兆菊
以上筆錄正本係照原本作成。
中    華    民    國    100    年    8    月    30    日
                                書  記  官  許榮成
附錄本案論罪科刑法條：
毒品危害防制條例第10條
施用第一級毒品者，處6月以上5年以下有期徒刑。
施用第二級毒品者，處3年以下有期徒刑。